【裁判字號】    95,上易,214
【裁判日期】    950609
【裁判案由】    傷害等
【裁判全文】
臺灣高等法院高雄分院刑事判決         95年度上易字第214號
上  訴  人  臺灣高雄地方法院檢察署檢察官
上  訴  人
即  被  告  甲○○
上列上訴人因被告傷害等案件，不服臺灣高雄地方法院95年度易
字第208 號中華民國95年2 月27日第一審判決（起訴案號：臺灣
高雄地方法院檢察署94年度偵字第26924 號），提起上訴，本院
判決如下：
    主  文
上訴駁回。
    事  實
一、甲○○於民國94年11月18日下午7 時許，與男友在某處飲酒
    後（不構成公共危險罪），後於同日下午9 時50分許，駕駛
    車牌號碼5213-XA 號自用小客車，行經高雄市三民區○○○
    路與灣中街口時，因違規在機車停等區內停等紅燈並按鳴喇
    叭，致引起騎乘車牌號碼YFY-695 號重型機車之廖郁雯及後
    載之乙○○不悅，雙方乃發生爭執，甲○○先自上開小客車
    內向乙○○丟擲保特瓶（未擊中），乙○○亦下車持其所有
    安全帽敲打上開小客車，致甲○○更為不悅，甲○○竟基於
    傷害他人身體之故意，下車後以徒手毆打、拉扯乙○○身體
    ，並持上開安全帽敲擊乙○○頭部，致乙○○受有頭部挫傷
    、臉部及頸部多處擦傷、上肢多處瘀傷等傷害（甲○○於爭
    執中亦受有傷害，並對乙○○提出告訴，惟乙○○經臺灣高
    雄地方法院檢察署檢察官為不起訴處分確定）。嗣經廖郁雯
    以電話報警後，高雄市政府警察局三民第二分局民族路派出
    所員警熊端偉據報前往現場執行職務時，因甲○○、乙○○
    均堅持提出傷害告訴，且甲○○身上散發酒味，熊端偉乃請
    甲○○至上開民族路派出所製作筆錄並進行酒測，詎甲○○
    竟另基於妨害公務之犯意，以出手掌摑臉部，及以手、腳拉
    扯及踢踹胸頸部、下肢等方式，而對依法執行職務之熊端偉
    實施強暴行為，致熊端偉因此受有頸部擦傷等傷害（傷害部
    分未據熊端偉提出告訴）。嗣對甲○○進行酒精濃度測試，
    經測得其呼氣酒精濃度達每公升0.29毫克。
二、案經乙○○訴由高雄市政府警察局三民第二分局報告臺灣高
    雄地方法院檢察署檢察官偵查起訴。
    理  由
一、程序方面─
    本件上訴人即被告甲○○（以下簡稱被告）所犯係死刑、無
    期徒刑、最輕本刑為3 年以上有期徒刑以外之罪，其於準備
    程序中就被訴事實為有罪之陳述，經法官告知簡式審判程序
    之旨，並聽取公訴人、被告之意見後，本院認為適宜進行簡
    式審判程序，合先敘明。
二、認定犯罪事實所憑證據及理由─
  (一)上開犯罪事實，業經證人即告訴人乙○○於警詢、偵訊（見
    94偵26924 號卷第5 至8 、57、58頁），證人熊端偉於偵訊
    （見94偵26924 號卷第56、57頁）指述綦詳，並經目擊證人
    廖郁雯於警詢、偵訊證述明確（見94偵26924 號卷第9 至11
    、58頁）；並有乙○○、熊端偉之診斷證明書各1 紙、受傷
    相片共5 幀，被告之酒精濃度測試表1 紙在卷（見94偵2692
    4 號卷第22、23、26至29頁），及乙○○所有安全帽1 頂扣
    案可憑；復經被告於原審、本院一再自承不諱（見原審卷第
    17頁，本院卷第19、29至31頁）。足認被告自白與事實相符
    ，堪予採信。
  (二)綜上所述，本件事證已明，被告犯行洵堪認定。
三、論罪及駁回上訴之理由─
  (一)核被告所為，係犯刑法第277 條第1 項傷害罪、第135 條第
    1 項妨害公務罪。被告所犯上開2 罪間，犯意各別，行為互
    異，罪名亦殊，應分論併罰。
  (二)原審因而依刑法第277 條第1 項、第135 條第1 項、第41條
    第1 項前段、第51條第5 款，罰金罰鍰提高標準條例第1 條
    前段、第2 條之規定，並審酌被告前於84年間有過失傷害前
    科（不構成累犯），有臺灣高等法院被告前案紀錄表在卷可
    按，其因交通糾紛與告訴人乙○○發生爭執，不思理性處理
    ，竟毆打告訴人乙○○致其受傷，且於員警熊端偉到場處理
    時，為抗拒實施酒測，竟施強暴而妨害公務之執行，視公權
    力如無物，惟告訴人乙○○所受傷勢非重，及被告犯後坦承
    犯行，且已與員警熊端偉達成和解，惟迄未能取得告訴人乙
    ○○諒解等一切情狀，就傷害罪、妨害公務罪部分，分別量
    處有期徒刑2 月、3 月，並均諭知易科罰金之折算標準，復
    定其應執行刑為有期徒刑4 月，併諭知易科罰金之折算標準
    。另說明扣案安全帽1 頂，雖為供被告本件傷害犯罪所用之
    物，惟係告訴人乙○○所有，自不予宣告沒收。經核原判決
    認事用法並無違誤，量刑亦稱允當。檢察官循告訴人乙○○
    之請，以被告迄未與告訴人乙○○達成和解，及被告未敘述
    任何具體事由，提起上訴，徒增司法資源之浪費，原審量刑
    過輕為由；而被告亦以有意與告訴人乙○○和解，原審量刑
    過重為由，均提起上訴。惟被告於本院調查、審理中一再陳
    稱願以新臺幣（以下同）10萬元與告訴人乙○○和解，惟因
    告訴人乙○○希望之和解金額為20萬元，致未能達成和解（
    見本院卷第33頁），顯見被告非無和解誠意；且提起上訴本
    即為被告之權利，此種訴訟制度之設計，自不得執為加重被
    告量刑之理由；又原審判決已詳述係參酌告訴人乙○○受傷
    情形，被告對執法人員施強暴行為，嚴重損害公權力，及被
    告未與告訴人乙○○達成和解、已與員警熊端偉達成和解等
    事由，為量刑之基準，自無量刑過重或過輕可言。是應認檢
    察官及被告之上訴均為無理由，應予駁回。
四、適用法律：刑事訴訟法第368 條。
本案經檢察官姜麗儒到庭執行職務
中    華    民    國    95    年    6     月    9     日
                  刑事第七庭    審判長法  官  莊飛宗
                                      法  官  黃憲文
                                      法  官  曾逸誠
以上正本證明與原本無異。
不得上訴。
中    華    民    國    95    年    6     月    9     日
                                      書記官  黃富美
附錄本判決論罪科刑法條：
刑法第277 條第1 項：
傷害人之身體或健康者，處3 年以下有期徒刑、拘役或1 千元以
下罰金。
刑法第135 條第1 項：
對於公務員依法執行職務時，施強暴脅迫者，處3 年以下有期徒
刑、拘役或300 元以下罰金。


司法院資訊處製作；財團法人民間司法改革基金會備份。
